ru: Обрезка фенхеля: С обрезанной верхушкой и корнем; Целое растение; С листьями; Без листьев; Другое
ja: フェンネルのトリミング: 葉と根のカット処理済み; 株全体; 葉つき; 葉なし; その他
hr-HR: Obrezivanje komorača: Obrezan vrh i korijen; Cijela biljka; S listovima; Bez listova; Ostalo
da: Fennikelbeskæring: Trimmet top og rod; Hel plante; Med top; Uden top; Andet
sk-SK: Orezávanie feniklu: Orezaná horná časť a koreň; Celá rastlina; S vňaťou; Bez vňate; Iné
nl: Venkel trimmen: Getrimde top en wortel; Hele plant; Met loof; Zonder loof; Overig
pt-BR: Limpeza e corte do funcho/erva-doce: Sem talos e raízes; Planta inteira; Com folhas; Sem folhas; Outro
vi: Cắt tỉa thì là: Cắt bỏ ngọn và rễ; Nguyên cây; Kèm lá; Không kèm lá; Khác
bg-BG: Подрязване на копър: Подрязани върхове и корен; Цяло растение; С листа; Без листа; Друго
ro-RO: Tăierea feniculului: Vârf și rădăcină tăiate; Plantă întreagă; Cu frunze; Fără frunze; Altele
pt-PT: poda de funcho: Topo e raiz aparados; Planta inteira; Com folhas; Sem folhas; Outro
es: Poda de hinojo: Con parte superior y raíz recortadas; Planta entera; Con frondas; Sin frondas; Otro
tr: Rezene budaması: Üstü ve kökü kesilmiş; Bütün bitki; Yapraklı; Yapraksız; Diğer
zh-CN: 茴香修剪方式: 去顶去根; 全株; 带叶; 去叶; 其他
th: ลักษณะการตัดแต่งฟีนเนล: ตัดแต่งส่วนยอดและราก; ทั้งต้น; ติดใบ; ตัดใบออก; อื่นๆ
en: Fennel trimming: Trimmed top and root; Whole plant; With fronds; Without fronds; Other
ko: 회향 손질 상태: 상단 및 뿌리 다듬음; 식물 전체; 잎 포함; 잎 미포함; 기타
hu: Édeskömény vágása: Visszavágott tetejű és gyökerű; Egész növény; Levelekkel; Levelek nélkül; Egyéb
cs: Ořezávání fenyklu: Ořezaná horní část a kořen; Celá rostlina; S natí; Bez nati; Jiné
nb: Fennikelbeskjæring: Kuttet topp og rot; Hele planten; Med bladverk; Uten bladverk; Annet
zh-TW: 茴香修整狀態: 修剪頂部與根部; 全株; 帶葉; 不帶葉; 其他
sl-SI: Obrezovanje komarčka: Obrezani vrh in korenina; Cela rastlina; Z listi; Brez listov; Drugo
pl: Przycięcie kopru włoskiego: Przycięta góra i korzeń; Cała roślina; Z liśćmi; Bez liści; Inny
fi: Fenkolin perkaaminen: Karsittu varsi ja juuri; Kokonainen kasvi; Tupsujen kera; Ilman tupsuja; Muu
lt-LT: Pankolio apdorojimas: Nupjautos viršūnės ir šaknys; Visas augalas; Su lapais; Be lapų; Kita
sv: Fänkålsansning: Ansade toppar och rötter; Hel växt; Med blast; Utan blast; Övrigt
de: Zuschnitt des Fenchels: Strunk und Wurzel getrimmt; Ganze Pflanze; Mit Fenchelkraut; Ohne Fenchelkraut; Sonstige
el: Κλάδεμα μάραθου: Με κομμένη την κορυφή και τη ρίζα; Ολόκληρο φυτό; Με το φύλλωμα; Χωρίς το φύλλωμα; Άλλο
fr: Parage du fenouil: Tiges et racines parées; Plante entière; Avec fanes; Sans fanes; Autre
it: Presentazione del finocchio: Gambi e radice tagliati; Pianta intera; Con fronde; Senza fronde; Altro